HAKAN TEK MSc Student in Produktionstechnik

@ hakan.tek@stud.th-owl.de

J +49 1573 5687740

■ Universitätsstraße 7, 33615 Bielefeld

in hakanttek

Ein Ingenieur, der gerne Algorithmen und Software entwickelt. Entwickelte Projekte mit Teamkollegen in den Bereichen Unternehmensforschung und tiefgehendes Lernen, was zu einem TUBITAK-Preis führte. Ein Gleitschirmpilot, der gerne mit dem Studentenclub fliegt. Ein Lieferando-Biker, der Mountainbiken liebt.





BERUFSERFAHRUNG

F&E-Ingenieur Betriebsingenieur Jan - Sept 2020

Apr - Dez 2019

Akar Textile

Izmir, Turkey

- Entwicklung des Bedieners Leistungs- und Produktionsüberwachung Systems in Java.
- Formulierte die Standardzeiten in der Schnittabteilung und bestimmte die Leistungen der Bediener.

Assistenzlehrer (Teilzeit)

Nov 2018 - Feb 2019

Wirtschaftsuniversität Izmir

Izmir, Turkey

Schulung für Excel für Schüler und Anfänger. Entwicklung eines Excel-Makros für die Artikelanalyse.

PRAKTIKA

Projektingenieur

Nov 2018 - Apr 2019

Philip Morris International

Izmir, Turkey

Entwicklung des Vorhersage Modells für die Anzahl fehlerhafter Produkte unter Verwendung von Algorithmen des maschinellen Lernens.

Fertigungssysteme Ing.

Aug - Sept 2018

Akar Textile

Izmir, Turkey

Schrieb ein Makro, das die Produktmodelle mit Excel, VBA und Solver optimal den Linien zuordnet.

Betriebsingenieur

H Juni - Aug 2018

Hugo Boss

Izmir, Turkey

Ausbildung in Produktionstechnik und persönlichem Wachstum. Ein Makro zur optimalen Maschinenlayoutplanung mit Excel, VBA und Solver geschrieben.

Produktionskontrolle Ing.

Jul – Sept 2017

Delphi Technologies

Izmir, Turkey

Hat ein Praktikum im Tugger-System-Projekt gemacht.

EHRENAMTLICHE TÄTIGKEIT

Buddy Student

iseit Sept 2020

TH-OWL

Lemgo, Deutschland

Unterstützung neuer Schüler.

Vorsitzender

苗 Okt 2017 - Okt 2018

Luftfahrtclub

Izmir, Türkey

Starten Sie das autonome UAV-Projekt. Gleitschirmtrainings wurden organisiert.

Spendenaktion

iii Okt 2017 - Okt 2018

UNICEF

Izmir, Türkei

Überzeugte Menschen, sich für UNICEF einzusetzen.

AUSBILDUNG

hakanttek

M.Sc. in Produktionstechnik und Management Technische Hochschule Ostwestfalen-Lippe **Universität Triest (Double-Degree Abschluss)**

iseit Okt 2020

Lemgo, Deutschland

Pordenone, Italien

B.Sc. in Wirtschaftsingenieurwesen

Wirtschaftsuniversität Izmir

KOMPETENZ

Fortgeschritten Cplex

Excel & VBA

EDS Teamcenter

Intermediär SAP S/4 HANA

Fortgeschritten Java Intermediär SOL

HTML & CSS

LaTeX

Sprachkenntnisse Deutsch | Gute Kenntnisse

Englisch | Fließend | Italienisch | Grundkenntnisse

Türkisch | Muttersprache

ERFOLGE

Förderpreis Akar Textile F&E-Zentrum

Sep 2020

Gewinner

TUBITAK 2242 - Ägäis Region

Juni 2019

Juni 2019

Papierabnahme **39. YAEM**

ZERTIFIKATE

Elginkan Foundation OOP - C# | 80 Std

Excel & VBA | 56 Std

Kaizen | 4 Std

5S | 4 Std

Benchmarking | 4 Std

6 Sigma | 4 Std

Universität Veranstaltungen 39. YAEM

12. MÜYAK

IndEx'18

Teknofest 2019 24. ITU EMÖS

Zirve'16

HOBBYS

Schwimmen

Geländeradfahren Fluchtspiel

Krimis

Gleitschirmfliegen Science Fiction